臺灣橋頭地方法院民事判決
111年度橋簡字第697號
原      告  合作金庫商業銀行股份有限公司

法定代理人  雷仲達  
訴訟代理人  楊柏賢  
被      告  王寵惠  

上列當事人間請求清償借款事件，本院於民國111年10月4日言詞
辯論終結，判決如下：
    主      文
被告應給付原告新臺幣肆萬參仟陸佰柒拾壹元，及自民國一百一
十一年四月十五日起至清償日止，按週年利率百分之二點二二計
算之利息，暨自民國一百一十一年五月十六日起至清償日止，逾
期六個月以內者，依上開利率百分之十，逾期超過六個月者，依
上開利率百分之二十計算之違約金。
被告應給付原告新臺幣捌萬玖仟玖佰玖拾捌元，及自民國一百一
十一年四月七日起至清償日止，按週年利率百分之二點二二計算
之利息，暨自民國一百一十一年五月八日起至清償日止，逾期六
個月以內者，依上開利率百分之十，逾期超過六個月者，依上開
利率百分之二十計算之違約金，每次違約狀態最高連續收取期數
為九期。
訴訟費用新臺幣壹仟肆佰肆拾元由被告負擔。
本判決得假執行。但被告如以新臺幣壹拾參萬參仟陸佰陸拾玖元
為原告預供擔保，免為假執行。
    事實及理由
一、原告主張：(一)被告於民國109年5月15日向原告借款新臺幣
    （下同）100,000元，約定借款期間自109年5月15日起至112
    年5月15日止，利息按中華郵政股份有限公司二年期定期儲
    金機動利率加1%計算機動調整，按月平均攤還本息，如未按
    期攤還本息，除自逾期之日起按上開利率加付遲延利息外，
    另自逾期之日起，逾期在6個月以內者，按上開利率10%，逾
    期超過6個月者，按上開利率20%計付違約金，詎被告自111
    年5月16日起違約不為清償，已喪失期限利益，尚積欠本金4
    3,671元未清償。(二)被告於110年7月7日向原告借款100,00
    0元，約定借款期間自110年7月7日起至113年7月7日止，利
    息按中華郵政股份有限公司二年期定期儲金機動利率加1%計
    算機動調整，按月平均攤還本息，如未按期攤還本息，除自
    逾期之日起按上開利率加付遲延利息外，另自逾期之日起，
    逾期在6個月以內者，按上開利率10%，逾期超過6個月者，
    按上開利率20%計付違約金，每次違約狀態最高連續收取期
    數為九期，詎被告自111年5月8日起違約不為清償，已喪失
    期限利益，尚積欠本金89,998元未清償，爰依借款契約之法
    律關係提起本件訴訟。聲明：如主文第1項及第2項所示。
二、被告則以：對原告請求沒有意見，伊確實有向原告借款等語
    。
三、按當事人於言詞辯論時為訴訟標的之捨棄或認諾者，應本於
    其捨棄或認諾為該當事人敗訴之判決，民事訴訟法第384條
    定有明文。又按當事人於言詞辯論時為訴訟標的之認諾，法
    院即應不調查該當事人所主張為訴訟標的之法律關係是否果
    屬存在，而以認諾為該當事人敗訴之判決基礎。查原告主張
    之前揭事實，業據提出借款契約、受嚴重特殊傳染性肺炎影
    響勞工紓困貸款增補條款契約書、放款相關貸放及保證資料
    查詢單、放款帳務資料查詢單及郵政儲金利率表為證（本院
    卷第13至30頁），復經被告於言詞辯論期日時陳明同意原告
    之請求而為認諾（本院卷第44頁），則依前揭說明，自應本
    於被告認諾而為其敗訴之判決。從而，原告依借款契約之法
    律關係，請求被告給付主文第1項及第2項所示所示之金額、
    利息及違約金，為有理由，應予准許。
四、本件係就民事訴訟法第427條訴訟適用簡易程序所為被告敗
    訴之判決，應依同法第389條第1項第3款規定，依職權宣告
    假執行。另依同法第436條第2項、第392條第2項規定，依職
    權宣告被告如預供擔保，免為假執行。
五、訴訟費用負擔之依據：民事訴訟法第78條。
中　　華　　民　　國　　111 　年　　10　　月　　20　　日
    　　　　　　　橋頭簡易庭　法　　　官  郭育秀
以上正本係照原本作成。
如不服本判決，應於送達後20日內，向本院提出上訴狀並表明上
訴理由，如於本判決宣示後送達前提起上訴者，應於判決送達後
20日內補提上訴理由書（須附繕本）。
中　　華　　民　　國　　111 　年　　10　　月　　20　　日
    　　　　　　　　　　　  　書　記　官  塗蕙如
訴訟費用計算式：
裁判費（新臺幣）   1,440元
合計               1,440元